臺灣桃園地方法院小額民事判決
110年度桃保險簡更一字第1號
原      告  詹張智雄

被      告  國泰世紀產物保險股份有限公司

法定代理人  蔡鎮球  
訴訟代理人  陳倩玉  
上列當事人間請求給付保險金事件，本院於民國111年9月19日言
詞辯論終結，判決如下：
    主  文
原告之訴駁回。
訴訟費用新臺幣壹仟元由原告負擔。 
    理  由
壹、程序事項：
一、按簡易訴訟之訴狀送達後，原告不得將原訴變更或追加他訴
    ，但擴張或減縮應受判決事項之聲明者，不在此限，民事訴
    訟法第436 條第2 項、第255 條第1 項但書第3 款分別定有
    明文。本件原告起訴時請求：「㈠被告應給付原告新臺幣（
    下同）10萬7,000 元，及自起訴狀繕本送達翌日起至清償日
    止，按週年利率5％計算之利息。」，嗣於民國111 年9 月19
    日言詞辯論期日，當庭變更聲明為：「㈠被告應給付原告52,
    430元，及自起訴狀繕本送達翌日起至清償日止，按週年利
    率5％計算之利息。」（見本院卷第18頁），核原告所為僅係
    減縮應受判決事項之聲明，依上揭規定，應予准許。
二、又原告請求金額變更為52,430元，實質上已屬適用小額訴訟
    程序之案件，僅不及變更案號而已，是關於上訴費用計算、
    上訴之規定，均仍應適用小額訴訟程序，附此敘明。
貳、實體事項：
一、原告主張：原告於109年6月17日9時57分許駕駛車牌號碼000
    -0000之車輛（下稱系爭車輛），在桃園市○○區○○街○○○街○○
    ○○○○○○○○○○○號碼0000-00車輛碰撞，導致系爭車輛毀損，車
    禍發生後，被告賠付原告10萬7,000元，原告再與訴外人以7
    萬元達成和解。原告請求被告給付原告向訴外人代位求償金
    額74,900元之7成。並聲明：被告應給付原告52,430元，及
    自起訴狀繕本送達翌日起至清償日止，按週年利率5％計算之
    利息。
二、被告則辯以：國泰產物汽車車體損失保險丙式車體損失險第
    1項第1款約定：被保險人應依規定向公路監理機關辦理報廢
    繳銷牌照後，本公司按保險金額乘以下表賠償率後所得之金
    額賠付之，被保險人無須負擔約定之自付額，本公司賠付後
    並取得對該被保險汽車之處分權。被告於109年8月13日已依
    上開約定全額賠付原告，自依前開約定取得車輛殘體處分權
    。並聲明：原告之訴駁回。
三、原告於109年6月17日9時57分許駕駛系爭車輛，在桃園市○○
    區○○街○○○○街○○○○○○○○○○號碼0000-00車輛碰撞，導致系爭
    輛毀損，車禍發生後，被告賠付原告保額10.7萬元，原告再
    與訴外人以7萬元達成和解，此為兩造所不爭執，且有報廢
    證明文件、國泰世紀產物保險股份有限公司書函、桃園市桃
    園區調解委員會調解書、道路交通事故當事人登記聯單各1
    紙（見本院卷第4頁至第8頁）在卷可憑，堪信為真實。
四、原告主張被告應給付保險金52,430元，為無理由：
　　原告主張被告向訴外人因保險代位之關係所取得之74,900元
    係原告得請求之保險金之一部，然就此未提出保險契約或者
    其他法律關係以實其說，且依照保險法第53條第1項之規定
    ，被保險人因保險人應負保險責任之損失發生，而對第三人
    有損失賠償請求權者，保險人得於給付賠償金額後，代位行
    使被保險人對於第三人之請求權，是本件原告既對於被告已
    給付相當其保額之10萬7,000元保險金予原告不爭執，則被
    告於給付賠償金額後自得代位被保險人即原告向第三人請求
    賠償損失。此係債權之法定移轉，被告代位求償所得金額，
    並非保險金之一部。
五、綜上所述，原告請求被告應給付保險金52,430元，為無理由
    ，應予駁回。
六、本件事證已臻明確，兩造其餘攻擊或防禦方法及證據，經本
    院斟酌後，認為均不足以影響本判決之結果，爰不逐一論列
    ，附此敘明。
七、訴訟費用負擔之依據：民事訴訟法第78條，並依同法第436
    條之19第1項確定費用額為1,000元。至於原告減縮聲明部分
    之訴訟費用，係因其訴訟行為所生，應由其自行負擔，併此
    說明。　
中　　華　　民　　國　　111 　年　　10　　月　　7 　　日
                  桃園簡易庭  法  官  蘇品蓁
以上為正本係照原本作成。
如不服本判決，應於送達後20日內，向本院提出上訴狀並表明上
訴理由，如於本判決宣示後送達前提起上訴者，應於判決送達後
20日內補提上訴理由書（須附繕本）。
如委任律師提起上訴者，應一併繳納上訴審裁判費。   
中　　華　　民　　國　　111 　年　　10　　月　　7 　　日
                              書記官  潘昱臻